【裁判字號】    99,抗,438
【裁判日期】    991029
【裁判案由】    聲明異議
【裁判全文】
臺灣高等法院臺中分院民事裁定  99年度抗字第438號
抗  告  人  元大商業銀行股份有限公司
法定代理人  乙○○
代  理  人  甲○○
上列抗告人因與相對人德全鋅業有限公司等間聲明異議事件，
對於中華民國99年9月10日臺灣南投地方法院99年度執事聲字第
23 號所為裁定提起抗告，本院裁定如下：
    主  文
原裁定廢棄，發回臺灣南投地方法院。
    理  由
一、抗告人於民國（下同）99年5月10日執臺灣臺北地方法院臺
    北簡易庭97年度北簡字第5679號宣示判決筆錄及確定證明書
    為執行名義，向原法院聲請本件強制執行，主張該執行名義
    之原債權人為慶豐銀行，慶豐銀行已於99年4月3日將部分營
    業讓予抗告人，就本案繫屬之債權，一併由抗告人概括承受
    ，併依金融機構合併法第18條第3項之規定於報紙公告，本
    案之債權已合法移轉等情。原執行法院以抗告人並未提出系
    爭債權讓與通知相對人之證明，乃命抗告人應補正上開欠缺
    ，惟抗告人逾期未為補正，原法院司法事務官裁定駁回抗告
    人本件強制執行之聲請。抗告人異議，原法院則以依銀行法
    第62條、第62條之2、第64條之規定，抗告人受讓慶豐銀行
    之本件債權時，債權讓與之通知應以公告方式辦理，然遍尋
    原法院99年度司執字第8980號強制執行卷宗，均查無抗告人
    指稱已檢附之報紙公告影本，抗告人顯未提出任何對債務人
    為債權讓與通知或公告之證明文件供執行法院審查，則原法
    院民事執行處通知抗告人補正，依法並無不當，原執行法院
    裁定駁回抗告人強制執行之聲請，理由與原法院雖有不同，
    結果並無二致，應予維持，爰裁定駁回抗告人之異議。
二、惟按執行名義成立後，債權人將其債權讓與第三人，該第三
    人為強制執行法第4條之2第1項第1款所稱之繼受人，執行法
    院就強制執行法第4條之2所定執行名義執行力究及於何人，
    應依職權為必要之調查，並得傳訊當事人，此觀強制執行法
    第9條之反面解釋，及辦理強制執行事件應行注意事項第2項
    第16目規定自明。次按債權受讓人依強制執行法第4條之2規
    定，本於執行名義繼受人身分聲請強制執行者，除應依同法
    第6條規定提出執行名義之證明文件外，對於其為適格之執
    行債權人及該債權讓與已對債務人發生效力等合於實施強制
    執行之要件，亦應提出證明，供執行法院審查（最高法院98
    年度第3次民事庭會議(一)決議意旨參照）。又銀行經主管機
    關派員接管者，銀行之經營權及財產之管理處分權均由接管
    人行使之。接管人對受接管銀行得為讓與全部或部分營業及
    資產負債之處置，銀行或金融機構依前條第1項第3款受讓營
    業及資產負債時，債權讓與之通知以公告方式辦理之，免依
    民法第297條規定辦理，銀行法第62條、第62條之2、第64條
    定有明文。再按金融機構為概括承受、概括讓與、分次讓與
    或讓與主要部分之營業及資產負債，或依第11條至第13條規
    定辦理者，債權讓與之通知得以公告方式代之，承擔債務時
    免經債權人之承認，不適用民法第297條及第301條之規定，
    亦為金融機構合併法第18條第3項所明定。
三、查抗告人執臺灣臺北地方法院臺北簡易庭97年度北簡字第56
    79號宣示判決筆錄及確定證明書為執行名義，聲請對相對人
    德全公司等4人為強制執行，抗告人於強制執行聲請狀係主
    張：慶豐銀行已於99年4月3日將營業讓與抗告人，並將本件
    債權一併由抗告人概括承受，且已依金融機構合併法18條第
    3項之規定，於99年4月3日公告等語，則依上開銀行法、金
    融機構合併法之規定，抗告人受讓慶豐銀行之本件債權時，
    就債權讓與通知債務人之方式，可不適用民法第297條規定
    債權讓與之通知，即得以公告方式為之。抗告人於強制執行
    聲請狀中就刊登債權讓與公告之報紙名稱及版面位置，雖均
    未予記載，然聲請狀之證據欄已記載：「99年4月6日經濟日
    報報紙公告影本乙份」，原法院於調閱該院99年度司執字第
    8980號強制執行卷宗時，縱查無抗告人指稱已檢附之「經濟
    日報報紙公告影本」，然非不得命原執行法院或自行傳訊當
    事人以究明實際，而抗告人就系爭債權讓與通知相對人一節
    ，已提出99年4月6日經濟日報第Ｄ4版登報公告影本2紙附於
    本院卷為證，則系爭債權之讓與，對相對人已生效力。抗告
    人聲請本件強制執行，經核並無不合，原裁定駁回抗告人異
    議，尚有未洽，抗告人提起本件抗告，為有理由，自應由本
    院廢棄原裁定，發回原法院為適法之處理。
四、依強制執行法第30條之1，民事訴訟法第492條，裁定如主文
    。
中    華    民    國    99    年    10    月    29    日
                民事第五庭    審判長法  官  李寶堂
                                    法  官  古金男
                                    法  官  王重吉
以上正本係照原本作成。
不得再抗告。
                                    書記官  林玉惠
中    華    民    國    99    年    11    月    1     日
                                                      Ｖ

司法院資訊處製作；財團法人民間司法改革基金會備份。
